# 关于实物返利的问题

提问人：hmx20 时间：2021-03-31 10:33:06
陈版您好，关于实物返利的问题向您请教。
公司与加盟商约定年度销售额达到一定临界值时，公司根据销售额按约定的比例计算年度返利金额，加盟商可在返利额度内换取各类商品。
公司无法预计加盟商会换取何种商品及对应的数量（仅能确认金额），无法按照估计的单位售价确认当期所转让商品的销售收入。
对于本年度实际收入金额，可否按照合同金额与返利金额比例划分，不考虑增值税情况下即本年度收入=销售额/（销售额+返利金额）*销售额？

回答人：chenyiwei
如果只是给予一个返利的额度，在该额度内加盟商可以换取商品，价格按照正常的市场价格结算，则可以按照已确定的应返利金额确认为合同负债，合同价款（不含税）减去应确认的合同负债后的差额确认为当期销售收入。后续加盟商换取商品时，将合同负债转为后续期间的销售收入，同时将换取商品的成本转入营业成本。